【裁判字號】    98,上訴,1494
【裁判日期】    980521
【裁判案由】    偽造文書
【裁判全文】
臺灣高等法院刑事判決                98年度上訴字第1494號
上  訴  人
即  被  告  甲○○
                    弄1號1樓.
上列上訴人因偽造文書案件，不服臺灣板橋地方法院98年度訴字
第101號，中華民國98年2月20日第一審判決（起訴案號：臺灣板
橋地方法院檢察署97年度偵字第25870 號），提起上訴，本院判
決如下：
    主  文
原判決撤銷。
甲○○所犯如附表2至附表9所示各罪，各處如附表2至附表9所示
之刑。應執行有期徒刑拾月，如易科罰金，以銀元參佰元即新臺
幣玖佰元折算壹日；如附表2至附表9所示舉發違反道路交通管理
事件通知單「收受通知聯者簽章欄」上偽造之乙○○署押共拾伍
枚均沒收。
    事  實
一、甲○○前因違反毒品危害防制條例案件，經法院判處有期徒
    刑6月確定，於民國90年11月1日易科罰金執行完畢，仍不知
    悔改，於附表1 所示之時間，駕駛如附表所示車牌號碼號之
    車輛，在如附表1 所示之地點，因違反道路交通管理處罰條
    例所規定之事由，分別經如附表1 所示警察機關或單位之值
    勤警員當場攔停舉發。詎甲○○為免罰責，竟基於行使偽造
    私文書之概括犯意，向各該查獲員警謊報其姓名為「乙○○
    」，先後於附表2 所示時、地及舉發違反道路交通管理事件
    通知單（下簡稱違規通知單）之「收受通知聯者簽章欄」上
    偽造乙○○署押共8 枚，表示業已收受該舉發違反道路交通
    管理事件通知單通知聯之意思而連續偽造私文書多次，並均
    持以行使，交回各該警員處理，而分別主張係由「乙○○」
    本人領受該違規通知單，均足以生損害於「乙○○」、警察
    機關及監理機關對於違反道路交通管理事件稽查舉發之正確
    性。另基於行使偽造私文書之各別犯意，於附表3至附表9所
    示時、地及舉發違反道路交通管理事件通知單之「收受通知
    聯者簽章欄」上偽造乙○○署押各1枚，表示業已收受該舉
    發違反道路交通管理事件通知單通知聯之意思而偽造私文書
    ，並分別持以行使，交回各該警員處理，而分別主張係由「
    乙○○」本人領受該違規通知單，咸足以生損害於「乙○○
    」、警察機關及監理機關對於違反道路交通管理事件稽查舉
    發之正確性。
二、案經乙○○訴由內政部警政署國道公路縣警察局報請臺灣雲
    林地方法院檢察署檢察官呈請臺灣高等法院檢察署核轉臺灣
    板橋地方法院檢察署偵查起訴。
    理  由
甲、程序部分：
    按被告以外之人於審判外之言詞或書面陳述，除法律有規定
    者外，不得作為證據，刑事訴訟法第159條第1項固定有明文
    。惟被告以外之人於審判外之陳述，雖不符第159條之1至第
    159 條之4 之規定，而經當事人於審判程序同意作為證據，
    法院審酌該言詞陳述或書面陳述作成時之情況，認為適當者
    ，亦得為證據；當事人、代理人或辯護人於法院調查證據時
    ，知有第159 條第1 項不得為證據之情形，而未於言詞辯論
    終結前聲明異議者，視為有前項之同意，同法第159條之5定
    有明文。查本案於本院準備程序時，檢察官、被告就告訴人
    乙○○警詢中指訴均不爭執其證據能力，且迄至本院審理調
    查證據時，檢察官、被告就上開審判外之陳述之證據能力亦
    未聲明異議，應視為有作為證據之同意，本院審酌上開被告
    以外之人陳述均為證明事實所必需，而其作成時之情況，未
    見有何不能自由陳述或違法取證之情形，認為以之作為證據
    應屬適當，依同法第159條之5之規定，應具有證據能力，合
    先陳明。
乙、實體部分：
一、上開事實，業據被告甲○○坦承不諱，核與告訴人乙○○警
    詢中之指訴無何不合，且有舉發違反道路交通管理事件通知
    、交通部公路總局台北區監理所函文、內政部警政署刑事警
    察局鑑驗書等存卷可資佐證，堪信被告之自白與事實相符。
    綜上本案事證明確，被告犯行堪予認定，應依法論科。
二、被告如附表2 所示行為後，刑法於94年1月7日修正通過，於
    同年2月2日公布，並於95年7月1日施行。按行為後法律有變
    更者，適用行為時之法律，但行為後之法律有利於行為人者
    ，適用最有利於行為人之法律，修正後刑法第2條第1項定有
    明文。此條規定乃與刑法第1 條罪刑法定主義契合，而貫徹
    法律禁止溯及既往原則，係規範行為後法律變更所生新舊法
    律比較適用之準據法，是刑法第2 條本身雖經修正，但刑法
    第2 條既屬適用法律之準據法，本身尚無比較新舊法之問題
    ，應一律適用裁判時之現行刑法第2 條規定以決定適用之刑
    罰法律。又本次刑法修正之比較新舊法，應就罪刑有關之共
    犯、未遂犯、想像競合犯、牽連犯、連續犯、結合犯，以及
    累犯加重、自首減輕暨其他法定加減原因（如身分加減）與
    加減例等一切情形，綜其全部罪刑之結果而為比較（最高法
    院95 年度第8次刑庭會議決議參照）。茲就本件適用刑法法
    條新舊法比較之情形分論如下：
    (一)刑法第56條連續犯之規定業經本次修正刪除，於新法修正
      施行後，被告之數犯罪行為，即須分論併罰。此刪除雖非
      犯罪構成要件之變更，但顯已影響行為人刑罰之法律效果
      ，自屬法律有變更，依新法第2條第1項規定，比較新、舊
      法結果，以適用舊法較有利於被告。
    (二)修正前刑法第51條規定：「數罪併罰，分別宣告其罪之刑
      ，依左列各款定其應執行者：」其中第5 款規定：「宣告
      多數有期徒刑者，於各刑中之最長期以上，各刑合併之刑
      期以下，定其刑期。但不得逾二十年」修正後刑法第51條
      第5 款規定：「宣告多數有期徒刑者，於各刑中之最長期
      以上，各刑合併之刑期以下，定其刑期。但不得逾三十年
      。」兩者比較結果，修正後刑法並未較有利於行為人。
    (三)修正後刑法關於累犯之規定，其5 年以內再犯之罪以故意
      犯為限，始應論以累犯，惟如前案係依軍法審判者，亦應
      論以累犯。修正前刑法關於累犯之規定其5 年以內再犯之
      罪為有期徒刑以上之罪〈不分故意犯或過失犯〉，均應論
      以累犯。惟如前案係依軍法審判者，則不應論以累犯。就
      累犯之要件，已有擴張及限縮；新舊法就累犯之要件，既
      因此而有變動，自屬行為後法律有變更，而非僅屬文字修
      正，應有新舊法比較適用之問題（最高法院96年度台上字
      第5773號刑事判決參照）。依前說明，本案關於被告是否
      構成累犯之適用，本以修正後刑法第47條之規定較為有利
      ，惟被告於本案係故意犯罪，無論適用新舊法，皆不生不
      利於被告之結果。
    本案如附表2 所示行為涉及法律變更之部分，經新舊法綜合
    比較後，以舊刑法有利於被告，依新刑法第2條第1項前段規
    定，自應適用最有利於被告之舊刑法。至如附表3至9所示行
    為部分，其犯罪均於95年7月1日刑法修正施行後，因刑法已
    刪除連續犯之規定，參照最高法院95年度第8 次刑事庭會議
    決議五(四)「連續數行為而犯同一之罪名，均在新法施行前者
    ，新法施行後，應依新法第二條第一項之規定，適用最有利
    於行為人之法律。部分之數行為，發生在新法施行前者，新
    法施行後，該部分適用最有利於行為人之法律。若其中部分
    之一行為或數行為，發生在新法施行後者，該部分不能論以
    連續犯」之意旨，該部分既毋庸贅為新舊法比較，亦不能適
    用舊法論以連續犯，應分論併罰（最高法院96年度台上字第
    4804號判決及97年度台上字第4441號判決亦宣示相同意旨，
    可供參考）。惟就有期徒刑及拘役易科罰金之折算標準，修
    正前刑法第41條第1 項前段規定：「得以銀元1元以上3元以
    下折算1日」，並依修正前罰金罰鍰提高標準條例第2條規定
    提高1百倍為銀元1百元以上3百元以下（即新臺幣3百元以上
    9百元以下）折算1 日，修正後之折算標準為得以新臺幣1千
    元、2千元或3千元折算1 日，並將罰金罰鍰提高標準條例第
    2 條刪除，經比較修正前後之規定，以適用修正前之刑法第
    41條第1 項規定作為易科罰金之折算標準較有利於被告。復
    次，94年2月2日新修正公布之中華民國刑法施行法第3條之1
    第3 項規定：「於94年1月7日刑法修正施行前犯併合處罰數
    罪之一罪，且該數罪均符合第41條第1 項得易科罰金之規定
    者，適用90年1月4日修正之刑法第41條第2 項規定」，併此
    指明。
三、按在舉發違反道路交通管理事件通知單上「收受通知聯者簽
    章」欄內，偽簽他人姓名，自不待依據習慣或特約，單從形
    式上觀察，即足以知悉係表示由他人名義出具領收通知之證
    明，此與事先在印妥內容之收據上偽簽他人姓名之情形，無
    分軒輊，當然屬於刑法第210 條所稱之私文書（最高法院83
    年度台上字第6631號判例意旨參照）。又本件被告於如附表
    2至附表9所示舉發通知單之收受通知聯者簽章欄內偽簽「乙
    ○○」之署押後，並將舉發通知單之移送聯、存根聯交還與
    警員，顯然對於該文書之內容有所主張，自有行使之意思（
    最高法院87年度台上字第7 號判決參照）。核被告所為，均
    係犯刑法第216條、第210條行使偽造私文書罪。被告偽造署
    押係屬偽造私文書之階段行為，而其偽造私文書後復持以行
    使，偽造私文書之低度行為應為行使偽造私文書之高度行為
    所吸收，均不另論罪。被告如附表2 所示行使偽造私文書犯
    行間，時間緊接，所犯構成要件相同，顯係基於概括犯意反
    覆實施，為連續犯，應依修正前刑法第56條規定，論以一罪
    ，並加重其刑。被告前因違反毒品危害防制條例案件，經法
    院判處有期徒刑6月確定，於90年11月1日易科罰金執行完畢
    ，其於有期徒刑之執行完畢後5年內再犯如附表2所示有期徒
    刑以上之罪，為累犯，應依修正前刑法第47條規定遞予加重
    其刑。如附表3至附表9所示犯行，各具獨立之犯意及行為，
    其犯罪時間均在95年7月1日刑法修正施行後，因刑法已刪除
    連續犯之規定，不能適用舊法論以連續犯，應予分論併罰。
四、原審以被告犯罪事證明確，予以論罪科刑，固非無見。第查
    ：(1)原判決就被告所犯各罪，均諭知6 月以下有期徒刑，且
    定應執行之本刑為有期徒刑10月，卻未依94年2月2日新修正
    公布之中華民國刑法施行法第3 條之1第3項及修正前刑法第
    41條第2 項規定，就宣告刑及應執行刑諭知有期徒刑易科罰
    金之折算標準，非無判決不適用法則之違誤。(2)沒收，於裁
    判時併宣告之；故沒收之物，不僅須於犯罪事實中為具體之
    記載，並應於裁判主文內詳加宣示，方足以為執行時之根據
    。原判決就被告各次行為偽造之署押，於事實欄僅以附表 1
    之記載代之，揆諸附表1 之內容，又無何關於署押之記載；
    附表2至附表9雖有偽造署押數目之記載，但未標示其所在，
    且未附隨於主刑宣告沒收，僅於定應執行刑時概為沒收之諭
    知，亦有未洽。(3)審判期日，應傳喚被害人或其家屬並予陳
    述意見之機會，刑事訴訟法第271條第2項前段定有明文。原
    審於審判期日，未傳喚被害人乙○○陳述意見機會，亦未於
    判決內說明認為不必要或不適宜傳喚之理由，遽行判決，自
    屬違法。上訴意旨略以：上訴人即被告偽造署押多次，無非
    為逃避通緝，而反覆實施乙○○署押，均係基於逃避查緝之
    單一犯意所為，實體上被告之犯行屬集合行為，原審予以分
    論併罰，自有違誤；又報載另有公務人員（警察）懸掛假車
    牌，違規闖越平交道、高速公路ETC車道達147次，彰化地院
    僅依偽造文書判處有期徒刑5 月，原審分論併罰，失之過重
    云云。按集合犯固因其行為特質而評價為包括一罪，然並非
    所有反覆實行之行為，皆一律認為包括一罪，仍須從行為人
    主觀犯意，自始係基於概括性，行為之時空上具有密切關係
    ，且依社會通念，認屬包括之一罪為合理適當者，始足當之
    。經查：偽造私文書、偽造署押及行使偽造私文書等犯罪構
    成要件，本質上均不當然含為同種行為反覆實施之要件，參
    酌刑法刪除連續犯之立法意旨，乃欲將本應各自獨立評價之
    數罪，回歸本來就應賦予複數法律效果之原貌，被告先後偽
    簽署押而偽造私文書，並進而行使之行為多達15次，犯罪時
    間起自91年11月27日，止於97年1月8日，前後歷時5 年餘，
    地點遍及臺北縣市○○道一號高速公路，各次犯罪行為截然
    可分，其間既無時空上之密切關係，而何時、地違規將為警
    查獲舉發，亦無從事先預料，尤不能認為各次因違規而為之
    本案犯罪行為，自始均在被告認識範圍內，咸基於單一預定
    犯罪計劃所實施，其主觀犯意具有概括性。從而原判決僅就
    刑法修正施行前之多次犯行論以連續犯（如附表2 所示），
    就刑法修正施行後之多次犯行，採一罪一罰（如附表3 至附
    表9 所示），於法並無不合。復次，刑之量定，為求個案裁
    判之妥當性，法律賦予法院裁量之權。量刑輕重，屬為裁判
    之法院得依職權自由裁量之事項，苟其量刑已以行為人之責
    任為基礎，並斟酌刑法第57條各款所列情狀，在法定刑度內
    ，酌量科刑，如無偏執一端，致明顯失出失入情形，上級審
    法院即不得單就量刑部分遽指為不當或違法。原判決關於科
    刑之部分，已斟酌被告犯罪動機、目的、手段、所生危害程
    度及其犯罪後坦承犯行等刑法第57條所列情狀，而為刑之量
    定之準據，核無逾越法定刑度或顯然濫用權限之情形，至於
    上訴理由所附之報載案例，縱屬無訛，亦為他案承審法官對
    於具體個案所為之裁量，無拘束其他法院之效力，矧各案情
    節不同，亦無從比附援引。上訴人徒憑己意，漫意指摘原判
    決未依集合犯論處為違法及量刑失之過重，顯不足以動搖或
    影響原判決之本旨及刑之量定，其上訴為無理由。惟原判決
    既有上揭瑕疵可指而無可維持，仍應由本院撤銷改判。
五、爰審酌被告明知其無駕駛執照不得駕駛動力交通工具，仍無
    照駕車上路歷時5 年餘，遇行車違規之舉發復為逃避無照駕
    駛之處罰，猶多次冒用他人名義領受違規通知單，顯見其欠
    缺守法及尊重他人名譽之觀念，屢存僥倖之心，甚為可訾，
    應予非難，兼衡被告素行、智識程度、生活狀況、所生危害
    及犯後供認無隱，態度尚稱良好等一切情狀，量處如附表 2
    至附表9 所示之刑，並諭知易科罰金之折算標準。被告犯罪
    時間在96年4 月24日以前，所為係犯刑法第216條、第210條
    之行使偽造私文書罪，合於減刑條件，應減其宣告刑二分之
    一，並諭知易科罰金之折算標準，暨定其應執行刑及易科罰
    金之折算標準，資為懲儆。如附表2至附表9所示偽造「乙○
    ○」署押合計共達15枚，不問屬於犯人與否，均應依刑法第
    219 條規定宣告沒收。
據上論結，應依刑事訴訟法第369條第1項前段、第364條、第299
條第1 項前段，刑法第2條第1項前段、修正前刑法第56條、第47
條、第41條第1項前段、第2項、第51條第5款、刑法第216條、第
210 條、刑法第219條，刑法施行法第1條之1、第3條之1第3項，
行為時罰金罰鍰提高標準條例第1條前段、第2條，現行法規所定
貨幣單位折算新臺幣條例第2條，中華民國96年罪犯減刑條例第2
條第1項第3款、第7條、第9條、第10條第1項，判決如主文。
本案經檢察官楊秀琴到庭執行職務。
中    華    民    國    98    年     5    月    21    日
                  刑事第十二庭審判長法  官  蔡永昌
                                    法  官  施俊堯
                                    法  官  蔡新毅
以上正本證明與原本無異。
如不服本判決，應於收受送達後十日內向本院提出上訴書狀，其
未敘述上訴之理由者並得於提起上訴後十日內向本院補提理由書
（均須按他造當事人之人數附繕本）「切勿逕送上級法院」。
                                    書記官  楊秋鈴
中    華    民    國    98    年    5     月    21    日
附表1
┌──┬──────┬──────────┬────┬────────┐
│編號│  違規時間  │ 違規地點           │ 車號   │ 舉發單位       │
├──┼──────┼──────────┼────┼────────┤
│ 1  │97年1月8日  │新莊市○○路        │CU-3159 │新莊分局新莊所  │
├──┼──────┼──────────┼────┼────────┤
│ 2  │96年12月26日│縣民大道2段         │CU-3159 │海山分局埔墘所  │
├──┼──────┼──────────┼────┼────────┤
│ 3  │96年11月9日 │羅斯福路5段         │CU-3159 │萬盛派出所      │
├──┼──────┼──────────┼────┼────────┤
│ 4  │96年8月8日  │三重市○○路○段與自 │5HH-082 │北縣交隊        │
│    │            │強路口              │        │                │
├──┼──────┼──────────┼────┼────────┤
│ 5  │96年2月7日  │西寧北路            │UNG-180 │直屬三分隊      │
├──┼──────┼──────────┼────┼────────┤
│ 6  │96年1月19日 │民權西路            │UNG-180 │大同分局警備隊  │
├──┼──────┼──────────┼────┼────────┤
│ 7  │95年11月29日│新生南路三段        │MAS-653 │羅斯福路派出所  │
├──┼──────┼──────────┼────┼────────┤
│ 8  │95年5月13日 │國道一號南下244公里 │DJ-9456 │國道四隊        │
├──┼──────┼──────────┼────┼────────┤
│ 9  │95年1月27日 │國道一號117.6公里   │DJ-9456 │國道二隊        │
├──┼──────┼──────────┼────┼────────┤
│ 10 │94年12月24日│新莊市○○路        │MAS-653 │新莊分局光華所  │
├──┼──────┼──────────┼────┼────────┤
│ 11 │93年8月18日 │民生東路4段         │MAS-653 │東社派出所      │
├──┼──────┼──────────┼────┼────────┤
│ 12 │93年6月28日 │桂林路              │UNG-180 │桂林路派出所    │
├──┼──────┼──────────┼────┼────────┤
│ 13 │93年5月13日 │新莊市○○街        │UNG-180 │新莊分局交通隊  │
├──┼──────┼──────────┼────┼────────┤
│ 14 │93年5月7日  │東湖路              │UNG-180 │東湖派出所      │
├──┼──────┼──────────┼────┼────────┤
│ 15 │91年11月27日│五股工業區          │UNG-180 │臺北縣警察局    │
└──┴──────┴──────────┴────┴────────┘
附表2：
    ┌──┬────┬──────┬─────┬─────┐
    │ １ │95.05.13│國道一號南下│DJ-9456   │國道四隊  │
    │    │        │244 公里    │          │          │
    ├──┼────┼──────┼─────┼─────┤
    │ ２ │95.01.27│國道一號    │DJ-9456   │國道二隊  │
    │    │        │117.6 公里  │          │          │
    ├──┼────┼──────┼─────┼─────┤
    │ ３ │94.12.24│台北縣新莊市│MAS-653   │新莊分局光│
    │    │        │新樹路      │          │華派出所  │
    ├──┼────┼──────┼─────┼─────┤
    │ ４ │93.08.18│台北市民生東│MAS-653   │東社派出所│
    │    │        │路四段      │          │          │
    ├──┼────┼──────┼─────┼─────┤
    │ ５ │93.06.28│台北市○○路│UNG-180   │桂林路派出│
    │    │        │            │          │所        │
    ├──┼────┼──────┼─────┼─────┤
    │ ６ │93.05.13│台北縣新莊市│UNG-180   │新莊分局交│
    │    │        │大觀街      │          │通隊      │
    ├──┼────┼──────┼─────┼─────┤
    │ ７ │93.05.07│台北市○○路│UNG-180   │東湖派出所│
    ├──┼────┼──────┼─────┼─────┤
    │ ８ │91.11.27│台北縣五股工│UNG-180   │台北縣警察│
    │    │        │業區        │          │局        │
    ├──┴────┴──────┴─────┴─────┤
    │   甲○○連續行使偽造私文書，累犯，足以生損害於公眾 │
    │   及他人，處有期徒刑肆月，如易科罰金，以銀元參佰元 │
    │   即新臺幣玖佰元折算壹日；減為有期徒刑貳月，如易科 │
    │   罰金，以銀元參佰元即新臺幣玖佰元折算壹日。       │
    │   下列舉發違反道路交通管理事件通知單「收受通知聯者 │
    │   簽章欄」上偽造之乙○○署押共捌枚均沒收：         │
    │   （95年05月13日Z00000000號舉發違反道路交通管理事件│
    │   通知單）                                         │
    │   （95年01月27日Z00000000號舉發違反道路交通管理事件│
    │   通知單）                                         │
    │   （94年12月24日C00000000號舉發違反道路交通管理事件│
    │   通知單）                                         │
    │   （93年08月18日北市警交大字ABX207935號舉發違反道路│
    │   交通管理事件通知單）                             │
    │   （93年06月28日ACU479920號舉發違反道路交通管理事件│
    │   通知單）                                         │
    │   （93年05月13日C00000000號舉發違反道路交通管理事件│
    │   通知單）                                         │
    │   （93年05月07日ABY724969號舉發違反道路交通管理事件│
    │   通知單）                                         │
    │   （91年11月27日C00000000號舉發違反道路交通管理事件│
    │   通知單）                                         │
    └──────────────────────────┘
附表3
    ┌──┬────┬──────┬─────┬─────┐
    │    │95.11.29│台北市新生南│MAS-653   │羅斯福路派│
    │    │        │路三段      │          │出所      │
    ├──┴────┴──────┴─────┴─────┤
    │   甲○○行使偽造私文書，足以生損害於公眾及他人，處 │
    │   有期徒刑貳月，如易科罰金，以銀元參佰元即新臺幣玖 │
    │   佰元折算壹日；減為有期徒刑壹月，如易科罰金，以銀 │
    │   元參佰元即新臺幣玖佰元折算壹日。                 │
    │   95年11月29日北市警交字AEV238480號舉發違反道路交通│
    │   管理事件通知單「收受通知聯者簽章欄」上偽造之李宗 │
    │   鵬署押壹枚沒收之。                               │
    └──────────────────────────┘
附表4
    ┌──┬────┬──────┬─────┬─────┐
    │    │96.01.19│台北市民權西│UNG-180   │台北市大同│
    │    │        │路          │          │分局警備隊│
    ├──┴────┴──────┴─────┴─────┤
    │   甲○○行使偽造私文書，足以生損害於公眾及他人，處 │
    │   有期徒刑貳月，如易科罰金，以銀元參佰元即新臺幣玖 │
    │   佰元折算壹日；減為有期徒刑壹月，如易科罰金，以銀 │
    │   元參佰元即新臺幣玖佰元折算壹日。                 │
    │   96年01月19日北市警交字AEV308849號舉發違反道路交通│
    │   管理事件通知單「收受通知聯者簽章欄」上偽造之李宗 │
    │   鵬署押壹枚沒收之。                               │
    └──────────────────────────┘
附表5：
    ┌──┬────┬──────┬─────┬─────┐
    │    │96.02.07│台北市西寧北│UNG-180   │直屬分三隊│
    │    │        │路          │          │          │
    ├──┴────┴──────┴─────┴─────┤
    │   甲○○行使偽造私文書，足以生損害於公眾及他人，處 │
    │   有期徒刑貳月，如易科罰金，以銀元參佰元即新臺幣玖 │
    │   佰元折算壹日；減為有期徒刑壹月，如易科罰金，以銀 │
    │   元參佰元即新臺幣玖佰元折算壹日。                 │
    │   96年02月07日北市警交大字A4J605484號舉發違反道路交│
    │   通管理事件通知單「收受通知聯者簽章欄」上偽造之李 │
    │   宗鵬署押壹枚沒收之。                             │
    └──────────────────────────┘
附表6
    ┌──┬────┬──────┬─────┬─────┐
    │    │96.08.08│台北縣三重市│5HH-082   │台北縣交通│
    │    │        │重陽路四段與│          │警察大隊  │
    │    │        │自強路口    │          │          │
    ├──┴────┴──────┴─────┴─────┤
    │   甲○○行使偽造私文書，足以生損害於公眾及他人，處 │
    │   有期徒刑貳月，如易科罰金，以銀元參佰元即新臺幣玖 │
    │   佰元折算壹日；減為有期徒刑壹月，如易科罰金，以銀 │
    │   元參佰元即新臺幣玖佰元折算壹日。                 │
    │   96年08月08日北縣警交字C00000000號舉發違反道路交通│
    │   管理事件通知單「收受通知聯者簽章欄」上偽造之李宗 │
    │   鵬署押壹枚沒收之。                               │
    └──────────────────────────┘
附表7
    ┌──┬────┬──────┬─────┬─────┐
    │    │96.11.09│台北市羅斯福│CU-3159   │萬盛派出所│
    │    │        │路五段      │          │          │
    ├──┴────┴──────┴─────┴─────┤
    │   甲○○行使偽造私文書，足以生損害於公眾及他人，處 │
    │   有期徒刑貳月，如易科罰金，以銀元參佰元即新臺幣玖 │
    │   佰元折算壹日；減為有期徒刑壹月，如易科罰金，以銀 │
    │   元參佰元即新臺幣玖佰元折算壹日。                 │
    │   96年11月09日AEV826572號舉發違反道路交通管理事件通│
    │   知單「收受通知聯者簽章欄」上偽造之乙○○署押壹枚 │
    │   沒收之。                                         │
    └──────────────────────────┘
附表8
    ┌──┬────┬──────┬─────┬─────┐
    │    │96.12.26│台北縣板橋市│CU-3159   │海山分局  │
    │    │        │縣民大道二段│          │墘派出所  │
    ├──┴────┴──────┴─────┴─────┤
    │   甲○○行使偽造私文書，足以生損害於公眾及他人，處 │
    │   有期徒刑貳月，如易科罰金，以銀元參佰元即新臺幣玖 │
    │   佰元折算壹日；減為有期徒刑壹月，如易科罰金，以銀 │
    │   元參佰元即新臺幣玖佰元折算壹日。                 │
    │   96年12月26日C00000000號舉發違反道路交通管理事件通│
    │   知單「收受通知聯者簽章欄」上偽造之乙○○署押壹枚 │
    │   沒收之。                                         │
    └──────────────────────────┘
附表9：
    ┌──┬────┬──────┬─────┬─────┐
    │編號│違規時間│  違規地點  │車    號  │舉發單位  │
    ├──┼────┼──────┼─────┼─────┤
    │    │97.01.08│台北縣新莊市│CU-3159   │新莊分局新│
    │    │        │公園路      │          │莊派出所  │
    ├──┴────┴──────┴─────┴─────┤
    │   甲○○行使偽造私文書，足以生損害於公眾及他人，處 │
    │   有期徒刑貳月，如易科罰金，以銀元參佰元即新臺幣玖 │
    │   佰元折算壹日；減為有期徒刑壹月，如易科罰金，以銀 │
    │   元參佰元即新臺幣玖佰元折算壹日。                 │
    │   97年01月08日C00000000號舉發違反道路交通管理事件通│
    │   知單「收受通知聯者簽章欄」上偽造之乙○○署押壹枚 │
    │   沒收之。                                         │
    └──────────────────────────┘
※附錄：本案論罪科刑主要法條全文
中華民國刑法第210條
（偽造變造私文書罪）
偽造、變造私文書，足以生損害於公眾或他人者，處5 年以下有
期徒刑。
中華民國刑法第216條
（行使偽造變造或登載不實之文書罪）
行使第210條至第215條之文書者，依偽造、變造文書或登載不實
事項或使登載不實事項之規定處斷。


司法院資訊處製作；財團法人民間司法改革基金會備份。
